zh-TW: 壘包安裝類型: 入地式 (全埋); 覆蓋墊; 帶釘; 支柱安裝; 吸盤; 放地式 (可攜式); 其他
pt-BR: Placa instalação tipo: No solo (enterrado); Sobreposição de tapete; Com pinos; Montagem em haste; Fixação por sucção; Solta no chão (portátil); Outro
zh-CN: 杠铃片安装方式: 埋地（全埋）; 垫面覆盖; 带钉; 支柱安装; 吸盘固定; 抛放式（便携）; 其他
hu: Lemez beszerelési típusa: Földbe süllyesztett (teljes); Szőnyegre helyezhető; Szöges; Csöves rögzítésű; Tapadókorongos; Letehető (hordozható); Egyéb
fi: Levyn asennustyyppi: Maahan asennettava (kokonaan upotettava); Maton päälle; Piikitetty; Tolppaan asennettava; Imukuppikiinnitys; Maahan heitettävä (kannettava); Muu
hr-HR: Vrsta ugradnje ploče: Ugradbeno (u zemlju); Postavljanje na podlogu; Sa šiljcima; Montirano na nosač; Prianjajuća guma; Postavljanje bacanjem (prijenosno); Ostalo
pl: Typ montażu płyty: Wkopywana; Z matą; Na kolcach; Na kotwach; Z przyssawkami; Rzucana (przenośna); Inny
de: Montageart der Platte: Im Boden (vollständig eingegraben); Mattenauflage; Mit Spikes; Bodenhülsenmontage; Sauggriff; Auflegbar (tragbar); Sonstige
tr: Plaka montaj tipi: Zemin içi (tamamı gömülü); Minder üzeri; Çivili; Direğe monte; Vantuzlu; Yere atılabilir (taşınabilir); Diğer
es: Tipo de instalación de placa: Bajo tierra (enterrado completamente); Sobreposición de tapete; Con clavos; Montado en poste; Agarre por succión; Movible (portátil); Otro
el: Τύπος εγκατάστασης της βάσης: Στο έδαφος (πλήρους ταφής); Επικάλυψη χαλιού; Με καρφιά; Τοποθέτηση σε ορθοστάτη; Λαβή βεντούζας; Επιφανείας (φορητό); Άλλο
ro-RO: Tipul de instalare a plăcii: Îngropat (integral); Suprapus pe covoraș; Cu țepi; Montat pe stâlp; Prindere cu ventuze; Aruncat pe jos (portabil); Altele
ru: Тип установки пластины: В землю (с полным закапыванием); Накладка на мат; На шипах; На стойке; На присосках; Накладная (портативная); Другое
ko: 플레이트 설치 유형: 지면 매립형(전체 매립); 매트 오버레이; 스파이크; 지주 장착형; 흡착 그립; 스로우 다운(휴대용); 기타
bg-BG: Тип монтаж на плочата: Вкопана (изцяло); Покритие с подложка; С шпайкове; Монтирана на стойка; С вакуумно захващане; Подвижна (хвърляща се); Друго
ja: プレート取り付けタイプ: 地中埋め込み式; マットオーバーレイ; スパイク式; スタンチョンマウント式; 吸盤グリップ; 置き型 (ポータブル); その他
nb: Plateinstallasjonstype: Nedgravd (fullstendig); Matteoverlegg; Med pigger; Stolpemontert; Sugegrep; Løs (bærbar); Annet
da: Pladeinstallationstype: I jorden (nedgravet); Måtte-overlejring; Pigge; Stolpemonteret; Sugekop; Løstliggende (bærbar); Andet
lt-LT: Plokštės montavimo tipas: Įkasamas; Užklojamas ant kilimėlio; Smeigiamas; Tvirtinamas ant stovo; Prisiurbiamas; Numetamas (nešiojamasis); Kita
sk-SK: Typ inštalácie méty: Do zeme (úplné zapustenie); Prekrytie podložkou; S hrotmi; Namontované na stĺpik; Prísavné; Položiteľné (prenosné); Iné
fr: Type d’installation de la plaque: Enterré (enfoui); Sur-tapis; À pointes; Sur support; À ventouse; À jeter (portable); Autre
sl-SI: Vrsta namestitve metalne baze: Vkopano (bury-all); Podloga za prekrivanje; S klini; Pritrjeno s stebričkom; Prisesni oprijem; Polagajoče (prenosno); Drugo
nl: Plaat montage type: In-ground (volledig ingegraven); Mat-overlay; Met pinnen; Gemonteerd op staander; Met zuignap; Neerlegbaar (draagbaar); Overig
th: ประเภทการติดตั้งแผ่น: ฝังดิน (ฝังทั้งหมด); วางทับเสื่อ; มีเข็ม; ยึดกับเสา; จุกดูด; วางบนพื้น (พกพาได้); อื่นๆ
cs: Typ instalace desky: Zapuštěná (k zakopání); Položená na povrch (podložka); S hroty; Upevněná na sloupek; S přísavkou; Volně položená (přenosná); Jiné
vi: Loại lắp đặt tấm: Âm đất (chôn toàn bộ); Phủ trên thảm; Dạng gai; Gắn trên cọc; Hút chân không; Đặt trên mặt đất (di động); Khác
it: Tipo di installazione della piastra: A terra (da interrare); Appoggio su tappetino; Con picchetti; Montaggio su picchetto tubolare; Presa a ventosa; Appoggio a terra (portatile); Altro
en: Plate installation type: In-ground (bury-all); Mat overlay; Spiked; Stanchion mounted; Suction grip; Throw-down (portable); Other
sv: Installationstyp för platta: Nedgrävd (bury-all); Mattöverdrag; Med spikar; Stolpmonterad; Sugpropp; Utläggbar (portabel); Övrigt
pt-PT: Tipo de instalação da placa: No solo (completamente enterrada); Sobreposição de tapete; Com espigões; Montagem em poste; Fixação por ventosa; De atirar para o chão (portátil); Outro